臺灣苗栗地方法院民事裁定
111年度家調裁字第10號
聲  請  人  謝慶章  



相  對  人  謝昕妤（VO, TA  HAN  HAN）




上列當事人間確認親子關係存在事件，本院裁定如下：
    主    文
確認聲請人謝慶章與相對人謝昕妤（VO, TA  HAN  HAN，女，民
國000年0月00日生）間之親子關係存在。
聲請程序費用由聲請人負擔。
    理    由
一、按家事事件除第3條所定丁類事件外，於請求法院裁判前，
    應經法院調解；前項事件當事人逕向法院請求裁判者，視為
    調解之聲請，但當事人應為公示送達或於外國為送達者，不
    在此限。家事事件法第23條第1項、第2項分別定有明文。次
    按當事人就不得處分之事項，其解決事件之意思已甚接近或
    對於原因事實之有無不爭執者，得合意聲請法院為裁定；法
    院為前項裁定前，應參酌調解委員之意見及家事調查官之報
    告，依職權調查事實及必要之證據，並就調查結果使當事人
    或知悉之利害關係人有陳述意見之機會，當事人聲請辯論者
    ，應予准許。家事事件法第33條第1項、第2項亦有明定。本
    件聲請人起訴請求確認親子關係存在，屬家事訴訟事件，且
    非屬家事事件法第3條第4項所定之丁類事件，應視為調解之
    聲請。又確認親子關係存在屬當事人不得處分之事項，聲請
    人與相對人對於兩造之間存在親子關係之事實並不爭執，合
    意聲請本院裁定，此有本院民國111年5月24日調解紀錄表、
    不得處分事項當事人合意法院裁定權利事項告知書各1份在
    卷可稽，爰依上開規定由本院為裁定，合先敘明。
二、聲請意旨略以：聲請人與相對人之生母未婚而育有相對人，
    聲請人實為相對人之生父，然相關戶籍資料未有此記載，兩
    造之法律關係將因親子身分不明確而隨之變動，自有確認本
    件親子關係存在之必要，爰依法請求確認兩造間之親子關係
    存在等語，並聲明如主文第1項所示。
三、相對人表示：對於聲請人之主張不爭執，且同意其本件聲請
    等語。
四、經查，聲請人主張之上開事實，為兩造所不爭執，又本院將
    兩造檢體送往法務部調查局為親子關係鑑定，結果略以：謝
    昕妤之各項DNA STR型別與謝慶章之相對應型別比對均無矛
    盾，符合一親等血緣關係遺傳法則，一親等血緣關係機率為
    99.99％以上，謝昕妤極有可能為謝慶章所生等語，自堪信聲
    請人之主張為真。從而，聲請人請求確認聲請人與相對人之
    親子關係存在，即有理由，應予准許。爰裁定如主文。
中　　華　　民　　國　　111 　年　　11　　月　　2 　　日
                   家事法庭     法  官　曾建豪
以上正本係照原本作成。
如對本裁定抗告須於裁定送達後10日內向本院提出抗告狀，並繳
納抗告費新臺幣1,000元。
中　　華　　民　　國　　111 　年　　11　　月　　2 　　日
                                書記官　盧品蓉